臺灣臺南地方法院刑事判決
111年度交易字第13號
公  訴  人  臺灣臺南地方檢察署檢察官
被      告  黎村燈


上列被告因公共危險案件，經檢察官提起公訴（110年度偵字第2
6778號）被告於本院審理時為有罪之陳述，經本院裁定進行簡式
審判程序，判決如下：
    主  文
黎村燈吐氣所含酒精濃度達每公升零點二五毫克以上而駕駛動力
交通工具，累犯，處有期徒刑拾月。
    犯罪事實
一、黎村燈於110年12月10日18時30分至18時50分許，在臺南市○
    區○○路000號「台南市立醫院」停車場內飲用米酒1瓶後
　　，基於不能安全駕駛致交通危險之犯意，自該處駕駛車牌號
    碼00-0000號自小客車上路，嗣於同日21時30分許行經臺南
    市○區○○○○○街00號前，因右轉未打方向燈為警盤查攔檢，復
    因其身上酒氣濃厚，為警於同日21時39分施以酒測，測得其
    吐氣所含酒精濃度為每公升0.52毫克，始悉上情。
二、案經臺南市政府警察局第一分局報告臺灣臺南地方檢察署檢
    察官偵查起訴。
    理  由
一、被告所犯者非為死刑、無期徒刑、最輕本刑為3年以上有期
    徒刑之罪或高等法院管轄第一審案件，其於本院審理時，先
    就被訴事實為有罪之陳述，經告知其簡式審判程序之旨，並
    聽取公訴人及被告之意見後，本院依刑事訴訟法第273條之1
    第1項之規定，裁定以簡式審判程序進行本案之審理。
二、上揭犯罪事實，業據被告坦承不諱，並有酒精測定紀錄表、
    財團法人台灣電子檢驗中心呼氣酒精測試器檢定合格證書及
    臺南市政府警察局舉發違反道路交通管理事件通知單各1紙
    在卷可稽，足認被告自白與事實相符，堪以採信。是本案事
    證明確，被告犯行堪以認定，應依法論罪科刑。
三、新舊法比較
    按行為後法律有變更者，適用行為時之法律。但行為後之法
    律有利於行為人者，適用最有利於行為人之法律，刑法第2
    條定有明文。查被告行為後，刑法第185條之3第1項業於111
    年1月30日修正施行。刑法第185條之3第1項修正前原規定：
    「駕駛動力交通工具而有下列情形之一者，處二年以下有期
    徒刑，得併科二十萬元以下罰金：一、吐氣所含酒精濃度達
    每公升零點二五毫克或血液中酒精濃度達百分之零點零五以
    上。二、有前款以外之其他情事足認服用酒類或其他相類之
    物，致不能安全駕駛。三、服用毒品、麻醉藥品或其他相類
    之物，致不能安全駕駛。」修正後則規定為：「駕駛動力交
    通工具而有下列情形之一者，處三年以下有期徒刑，得併科
    三十萬元以下罰金：一、吐氣所含酒精濃度達每公升零點二
    五毫克或血液中酒精濃度達百分之零點零五以上。二、有前
    款以外之其他情事足認服用酒類或其他相類之物，致不能安
    全駕駛。三、服用毒品、麻醉藥品或其他相類之物，致不能
    安全駕駛。 」經新舊法比較，修正後之條文既提高法定刑
    ，自以修正前之規定較有利於被告。是核被告所為，係犯修
    正前刑法第185條之3第1項第1款之吐氣所含酒精濃度達每公
    升零點二五毫克以上駕駛動力交通工具罪。
四、論罪科刑
（一）核被告所為，係犯修正前刑法第185條之3第1項第1款之吐
      氣所含酒精濃度達每公升零點二五毫克以上而駕駛動力交
      通工具罪。
（二）又被告前因酒後駕車之公共危險案件，經臺灣雲林地方法
      院以108年度交易字第104號判決處有期徒刑8月確定，於1
      09年2月19日執行完畢，此有臺灣高等法院被告前案紀錄
      表1份在卷可稽，其於有期徒刑執行完畢後5年內，故意再
      犯本件有期徒刑以上之罪，為累犯，應依刑法第47條第1
      項規定加重其刑。至司法院釋字第775號解釋，依解釋文
      及理由之意旨，係指構成累犯者，不分情節，一律加重最
      低本刑，於不符合刑法第59條所定要件之情形下，致生行
      為人所受之刑罰超過其所應負擔罪責之個案，不符罪刑相
      當原則、比例原則。於此範圍內，在修正前，為避免發生
      上述罪刑不相當之情形，法院就該個案應裁量是否加重最
      低本刑；依此，該解釋係指個案應量處最低法定刑、又無
      法適用刑法第59條在內減輕規定之情形，法院應依此解釋
      意旨裁量不予加重最低本刑（最高法院108年度台上字第3
      38號判決意旨參照）。本案依被告構成累犯及犯罪之情節
      ，並無上開情事，自仍有累犯加重其刑規定之適用，併此
      敘明。
（三）爰審酌被告自92年起至至108年間，不包括上述累犯部分
      ，共4度犯酒後駕車之公共危險案件，分別經法院判決判
      處罪刑確定，並執行完畢，其應知悉酒後不能駕駛動力交
      通工具及酒後駕車之危險性，詎被告仍未引以為戒，再度
      於酒後駕駛動力交通工具上路，顯見其除漠視自己安危，
      尤枉顧法律禁止規範與公眾道路通行之安全，對交通往來
      顯已造成高度危險。復參酌被告為警查獲時經警測得吐氣
      酒精濃度達每公升0.52毫克之程度、犯罪動機、犯罪所生
      危害（未肇事）、所駕駛交通工具為自小客車、智識程度
      （國中畢業）、家庭（無須扶養他人）、經濟狀況（從事
      農事工作）及犯後坦承犯行之態度等一切情狀，量處如主
      文所示之刑。
據上論斷，應依刑事訴訟法第273條之1第1項、第299條第1項前
段，刑法第2條前段、修正前第185條之3第1項第1款、第47條第1
項段，刑法施行法第1條之1第1項，判決如主文。
本案經檢察官陳奕翔提起公訴，檢察官李佳潔到庭執行職務。
中　　華　　民　　國　　111 　年　　2 　　月　　22　　日
　　　　　　　　　刑事第六庭    法　官　陳鈺雯
以上正本證明與原本無異。
如不服本判決應於收受送達後20日內向本院提出上訴書狀，並應
敘述具體理由。其未敘述上訴理由者，應於上訴期間屆滿後20日
內向本院補提理由書( 均須按他造當事人之人數附繕本) 「切勿
逕送上級法院」。
                                書記官  洪儀珊　
中　　華　　民　　國　　111 　年　　2 　　月　　22　　日
附錄本案論罪科刑法條：
修正前中華民國刑法第185條之3
駕駛動力交通工具而有下列情形之一者，處二年以下有期徒刑，
得併科二十萬元以下罰金：
一、吐氣所含酒精濃度達每公升零點二五毫克或血液中酒精濃度
達百分之零點零五以上。
二、有前款以外之其他情事足認服用酒類或其他相類之物，致不
能安全駕駛。
三、服用毒品、麻醉藥品或其他相類之物，致不能安全駕駛。
因而致人於死者，處三年以上十年以下有期徒刑；致重傷者，處
一年以上七年以下有期徒刑。
曾犯本條或陸海空軍刑法第五十四條之罪，經有罪判決確定或經
緩起訴處分確定，於五年內再犯第一項之罪因而致人於死者，處
無期徒刑或五年以上有期徒刑；致重傷者，處三年以上十年以下
有期徒刑。